臺灣新竹地方法院刑事判決
111年度訴字第764號
公  訴  人  臺灣新竹地方檢察署檢察官
被      告  彭仕銘

                    籍設新竹市○區○○街00號（新竹○○                      ○○○○○○）


上列被告因違反毒品危害防制條例案件，經檢察官提起公訴（11
1 年毒偵字第1566號），本院依簡式審判程序審理並判決如下：
   主  文
彭仕銘犯施用第一級毒品罪，累犯，處有期徒刑捌月。
扣案之第一級毒品海洛因壹包（併同無法析離之包裝袋壹個、驗
餘淨重零點參柒伍公克）及第二級毒品甲基安非他命壹包（併同
無法析離之包裝袋壹個、驗餘淨重零點參玖公克）均沒收銷燬，
扣案之安非他命吸食器壹組沒收。
   事  實
一、彭仕銘曾於民國109年間因施用第一、二級毒品案件，經本
    院以109年度毒聲字第170號裁定送觀察、勒戒後，因認無繼
    續施用毒品傾向，於110年4月12日執行完畢釋放出所，並經
    臺灣新竹地方檢察署檢察官以109年度毒偵字第1289、1504
    號、110年度毒偵字第22號為不起訴處分確定。又其前因毒
    品危害防制條例案件，經本院以106年度訴字第71號判決、1
    06年度訴字第744號判決，分別判處有期徒刑6月、8月確定
    ，復經本院以107年度聲字第486號裁定定應執行刑1年1月，
    於108年10月29日縮短刑期執行完畢。詎其仍未戒絕毒癮，
    於前開觀察勒戒執行完畢釋放後3年內之111年8月14日晚間1
    1時許，基於施用第一、二級毒品之犯意，在位於新竹市○區
    ○○路000號之金座汽車旅館A13號房內，以將海洛因及甲基安
    非他命一起置入玻璃球燒烤吸食煙霧之方式，同時施用第一
    級毒品海洛因及第二級毒品甲基安非他命1次。嗣因其另案
    遭通緝，為警於111年8月15日凌晨零時10分許，在上址旅館
    房間內緝獲，扣得其所有之海洛因1包（毛重0.61公克）、
    甲基安非他命1包（毛重0.62公克）、安非他命吸食器1組。
    經警於同日凌晨2時51分許採集其尿液送驗，結果呈可待因
    、嗎啡、安非他命及甲基安非他命陽性反應，始悉上情。
二、案經新竹市警察局第三分局報告臺灣新竹地方檢察署檢察官
    偵查起訴。　　
   理  由
一、本件被告所犯施用第一級、第二級毒品罪，均非死刑、無期
    徒刑、最輕本刑為3年以上有期徒刑之罪，被告於本院準備
    程序進行中，就被訴事實為有罪之陳述，經本院合議庭認合
    於刑事訴訟法第273條之1之規定，裁定進行簡式審判程序，
    合先敘明。
二、上開事實業據被告於警詢、偵查中、本院行準備程序及審理
    時均坦承不諱（見毒偵卷第33至37頁、本院卷第111頁、第1
    16頁、第117頁），並經證人即其配偶劉曉婷於警詢時證述
    在卷（見毒偵卷第39至42頁），且被告於111年8月15日凌晨
    2時51分許，在新竹市警察局第三分局採集之尿液經送台灣
    尖端先進生技醫藥股份有限公司檢驗結果，呈可待因、嗎啡
    、安非他命、甲基安非他命陽性反應，此有新竹市警察局第
    三分局採證同意書、新竹市警察局偵辦毒品案件尿液檢體委
    驗單（尿液檢體編號C-054號）、台灣尖端先進生技醫藥股
    份有限公司111年8月26日出具之濫用藥物檢驗報告（報告序
    號：竹三-2）各1份可參（見毒偵卷第60至61頁、第97頁）
    ，此外，復有自願受搜索同意書、新竹市警察局第三分局搜
    索扣押筆錄、扣押物品目錄表、扣押物品收據、搜索扣押經
    過結果陳報書各1份、員警密錄器影像畫面翻拍照片及扣案
    物照片共10張附卷足憑（見毒偵卷第46頁、第48至56頁、第
    58頁），並有被告所有之第一級毒品海洛因1包、第二級毒
    品甲基安非他命1包、安非他命吸食器1組扣案可佐，而該2
    包毒品經送鑑定結果確分別檢出海洛因、甲基安非他命成分
    ，亦有台灣尖端先進生技醫藥股份有限公司（下稱尖端公司
    ）毒品證物鑑定分析報告2份在卷足憑（見毒偵卷第91頁、
    第96頁），足認被告自白與事實相符，本件事證明確，被告
    施用毒品之犯行均堪以認定。
三、論罪科刑：
（一）按海洛因及甲基安非他命分別屬毒品危害防制條例第2條
      第2項第1款、第2款所定之第一、二級毒品，不得非法持
      有、施用，是核被告彭仕銘所為，係犯毒品危害防制條例
      第10條第1、2項之施用第一、二級毒品罪。被告持有第一
      級毒品海洛因、第二級毒品甲基安非他命後，進而施用，
      其持有之低度行為應為施用之高度行為所吸收，不另論以
      持有第一級毒品及第二級毒品罪。又被告係將第一級毒品
      海洛因及第二級毒品甲基安非他命一起置入玻璃球吸食器
      燒烤吸食煙霧之方式同時施用，為想像競合犯，應從一重
      之施用第一級毒品罪處斷。
（二）查被告前有如事實欄一所載之刑案前科紀錄及徒刑執行情
      形，有臺灣高等法院被告前案紀錄表1份在卷可憑，其於
      有期徒刑執行完畢5年內故意再犯本案有期徒刑以上之罪
      ，係屬累犯；另審酌釋字第775號解釋意旨，參以被告前
      已因施用毒品案件經法院判處罪刑，於108年10月29日縮
      短刑期執行完畢後，猶未能記取教訓，再次為本件施用毒
      品犯行，顯然忽視法律禁令，對刑罰反應力薄弱，有延長
      矯治期間之必要，應依刑法第47條第1項規定，加重其刑
      。　　
（三）爰審酌被告前曾有多次施用毒品之不良素行，詎其仍未戒
      除毒癮，無視毒品對於自身健康之戕害及國家對於杜絕毒
      品犯罪之禁令，猶再度施用之，顯見其戒毒意志薄弱，實
      值非難；再參諸施用毒品者均有相當程度之成癮性及心理
      依賴，其犯罪心態與一般刑事犯罪之本質並不相同，應側
      重以適當之醫學治療及心理矯治處遇為宜，兼衡其犯罪之
      動機、目的及犯罪後坦白承認之態度，暨其教育程度為國
      小畢業、入監前從事粗工、已婚、與妻同住、家庭經濟狀
      況勉持等一切情狀，量處如主文第1項所示之刑，以示懲
      儆。　
四、沒收：
（一）查扣案之白色粉末1包（毛重0.61公克，驗餘淨重0.375公
      克）經送鑑定檢出含有第一級毒品海洛因成分；扣案白色
      透明結晶1包（毛重0.62公克，驗餘淨重0.390公克）經送
      鑑定檢出含有第二級毒品甲基安非他命成分等情，有上開
      尖端公司毒品證物鑑定分析報告2份在卷為憑，堪認上開
      扣案物確分係毒品危害防制條例第2條第2項第1款、第2款
      所定之第一級毒品海洛因及第二級毒品甲基安非他命，屬
      法律上禁止持有之違禁物，則不問屬於犯罪行為人與否，
      自應連同附著毒品無從析離之外包裝袋，均依毒品危害防
      制條例第18條第1項前段之規定宣告沒收銷燬。
（二）另扣案之安非他命吸食器1組係被告所有並供其為本件施
      用第一、二級毒品所用之物，據被告供述明確（見毒偵卷
      第35頁反面），爰依刑法第38條第2項前段之規定宣告沒
      收。
五、據上論斷，應依刑事訴訟法第273條之1第1項、第299條第1
    項前段，判決如主文。
本案經檢察官廖啟村提起公訴，檢察官陳郁仁到庭執行職務。　
中　　華　　民　　國　　111 　年　　11　　月　　23　　日
                  刑事第三庭法　官　賴淑敏
以上正本證明與原本無異。
如不服本判決應於收受判決後20日內向本院提出上訴書狀，並應
敘述具體理由。其未敘述上訴理由者，應於上訴期間屆滿後20日
內向本院補提理由書(均須按他造當事人之人數附繕本)「切勿逕
送上級法院」。
中　　華　　民　　國　　111 　年　　11　　月　　23　　日
                            書記官  陳家洋
附錄本案論罪科刑法條： 
毒品危害防制條例第10條
施用第一級毒品者，處6月以上5年以下有期徒刑。
施用第二級毒品者，處3年以下有期徒刑。